臺灣臺北地方法院刑事判決　　　　　　　 96年度訴字第137號
公　訴　人　臺灣臺北地方法院檢察署檢察官
被　　　告　丙○○
指定辯護人　本院公設辯護人曾德榮
上列被告因違反槍砲彈藥刀械管制條例案件，經檢察官提起公訴
（九十五年度偵字第二七六四八號），本院判決如下：
    主  文
丙○○未經許可，持有手槍，處有期徒刑伍年陸月，併科罰金新
臺幣捌萬元，罰金如易服勞役，以新臺幣壹仟元折算壹日。
扣案之美國ＬＯＲＣＩＮ廠Ｌ三八○型口徑○點三八○吋制式半
自動手槍壹枝（含彈匣壹個，槍枝管制編號為00000000
00號）及口徑○點三八○吋制式子彈肆顆均沒收。
    事  實
一、丙○○於民國八十四年間，因違反麻醉藥品管理條例案件，
    經臺灣板橋地方法院以八十四年度訴字第一六五七號判決判
    處有期徒刑五月確定；於八十五年間，復因犯轉讓禁藥、竊
    盜等罪，經臺灣板橋地方法院以八十四年度訴字第二二一七
    號判決分別判處有期徒刑四月、無罪在案，嗣轉讓禁藥罪部
    分因未上訴而確定，竊盜罪部分上訴至臺灣高等法院後，經
    臺灣高等法院以八十五年度上易字第三八三一號判決撤銷原
    判決改判有期徒刑八月確定，上開違反麻醉藥品管理條例案
    件所判處之有期徒刑五月及轉讓禁藥罪所判處之有期徒刑四
    月並經法院定應執行刑有期徒刑八月確定。於八十五年間，
    再因違反槍砲彈藥刀械管制條例、違反麻醉藥品管理條例等
    案件，經臺灣板橋地方法院以八十五年度易字第五九三號判
    決分別判處有期徒刑三月、六月，並定應執行有期徒刑八月
    確定；於八十五年間，又因違反槍砲彈藥刀械管制條例、懲
    治盜匪條例、妨害公務等案件，經臺灣士林地方法院以八十
    五年度訴字第二二九號判決分別判處有期徒刑一年六月、十
    二年、一年六月，並定應執行刑有期徒刑十四年六月確定，
    嗣此案件再與前開違反槍砲彈藥刀械管制條例、違反麻醉藥
    品管理條例案件所判處之有期徒刑三月、六月之刑度經臺灣
    士林地方法院以八十五年度聲字第八六八號定應執行刑有期
    徒刑十五年二月確定；於八十五年間，復因犯妨害自由罪，
    經臺灣板橋地方法院以八十五年度易字第三三一六號判決判
    處拘役五十日確定；於八十六年間，再因犯贓物罪，經臺灣
    桃園地方法院以八十六年度易字第一五八三號判決判處有期
    徒刑四月確定，上開案件均接續執行，於九十三年十一月十
    六日因縮短刑期假釋出監，假釋期間並付保護管束（現仍在
    假釋付保護管束期間內，縮刑期滿日期及保護管束期滿日期
    均為一百零一年四月十八日，不構成累犯）。
二、丙○○明知具有殺傷力之制式手槍、子彈依槍砲彈藥刀械管
    制條例第四條第一項第一、二款及同法第五條之規定，未經
    中央主管機關許可，不得非法持有。竟未經主管機關許可，
    於九十五年四、五月間某日，在臺北市中山區○○○路第一
    殯儀館附近某住家處，自「陳其男」（已歿）之成年男子處
    受讓取得美國ＬＯＲＣＩＮ廠Ｌ三八○型口徑○點三八○吋
    制式半自動手槍一枝（含彈匣一個，槍枝管制編號為000
    0000000號）及口徑○點三八○吋制式子彈七顆後而
    無故持有之。嗣於九十五年十二月二十一日十九時五十分許
    ，丙○○駕駛車牌號碼六二三○－ＥＶ號自用小客車行經臺
    北市中山區○○○路四○一號前時，因未繫安全帶為警攔停
    盤查，經徵得丙○○同意後執行搜索而在該自用小客車駕駛
    座旁之紙袋內查獲並扣得上開美國ＬＯＲＣＩＮ廠Ｌ三八○
    型口徑○點三八○吋制式半自動手槍一枝（含彈匣一個，槍
    枝管制編號為0000000000號）及口徑○點三八○
    吋制式子彈七顆。
三、案經臺北市政府警察局中山分局報請臺灣臺北地方法院檢察
    署檢察官偵查起訴。
    理  由
一、訊據被告丙○○對於未經主管機關許可，於上開時、地自陳
    其男處受讓取得上開美國ＬＯＲＣＩＮ廠Ｌ三八○型口徑○
    點三八○吋制式半自動手槍一枝（含彈匣一個）及口徑○點
    三八○吋制式子彈七顆後而無故持有，繼而於上開時、地為
    警查獲之事實坦承不諱，惟辯稱：當天因其要去做生意而想
    將手槍、子彈歸還陳其男之家人，但在路上遇到臨檢而被查
    獲，當時槍枝係包起來放在排擋桿旁，警察用手電筒往車內
    照並看到該包東西而問該包東西是什麼且伸手要進去拿時，
    其即主動告知警察說袋內物品為槍，其所為應屬自首云云。
二、經查：
    (一)扣案之槍、彈經送內政部警政署刑事警察局以性能檢驗
        法、制式子彈試射法鑑定後，鑑定結果認：「一、送鑑
        手槍一枝（槍枝管制編號0000000000號），
        認係美國ＬＯＲＣＩＮ廠Ｌ三八○型口徑○點三八○吋
        制式半自動手槍，槍管內具六條右旋來復線，槍號為『
        三三七七六六』，機械性能良好，可擊發同口徑制式子
        彈，認具殺傷力。二、送鑑子彈七顆（試射三顆），認
        均係口徑○點三八○吋制式子彈，認具殺傷力。」，此
        有內政部警政署刑事警察局九十六年一月十六日刑鑑字
        第○九六○○○○一四六號槍彈鑑定書及照片等在卷可
        按，復有扣案之手槍一枝、子彈七顆及該扣案槍、彈之
        照片列印資料可佐，是扣案之槍、彈確分別屬槍砲彈藥
        刀械管制條例第四條第一項第一款所規定之手槍及同條
        例第四條第一項第二款所規定之子彈，均為槍砲彈藥刀
        械管制條例所規定之未經中央主管機關許可，不得非法
        持有之物甚明。
    (二)證人即當時查獲被告持有槍、彈之員警甲○○於本院審
        理中業已明確結證稱：「當天我跟乙○○是騎摩托車巡
        邏，在林森北路三九九巷子內看到被告駕駛一部自小客
        車、車號六二三○－ＥＶ，當時我們要騎進巷子，被告
        要出巷子，我們看到他沒有繫安全帶，於是我們又繞出
        來在林森北路的四○一號前把他攔住，我們就請被告下
        車出示證件，我們就要他到車子的前方出示證件接受盤
        查，當時是由乙○○來對照證件，我在一旁警戒，當時
        被告很配合盤查。」、「因為從車外看進被告的駕駛座
        手煞車旁邊有一個紅色紙袋，我們就詢問被告這個紙袋
        可否拿出來供我們看，當時被告人很緊張，全身發抖，
        但還是全程配合說我們可以看，‧‧‧他說他不會作違
        法的事情，所以可以給我們看。」、「（問：是警員伸
        手去拿，還是被告拿出來的？）是我伸手去拿的。」、
        「當時我還沒有拿時，被告就說你原諒我好不好，因為
        我還有刑期沒有執行完，但是我們不知道他說的是什麼
        意思。」、「（問：你拿到那包東西時，被告有無在你
        們打開檢查知道槍枝之前，就說那是槍？）沒有。」、
        「（問：你們在拿到那包東西的過程，被告有無說那是
        槍？）沒有。」、「我伸手去拿槍時，被告並沒有主動
        說是槍。」（見本院九十六年三月二十八日審判筆錄）
        等情，顯見被告並未於警員發覺其犯罪前即主動將扣案
        之手槍、子彈拿出交付警員，或向警員表明紙袋內之物
        品為槍枝。又被告先前於警詢時係供稱：「（槍彈）當
        時是裝於一個紙袋放置我駕駛座旁，是警方詢問我內裝
        何物，請我出示檢查。」、「（問：你今天因何原因將
        該槍枝、彈藥攜帶出門？）因為今天要至林森北路，但
        因為該路段很亂，我怕有事，所以攜帶出門防身。」等
        語（見偵查卷宗第十、十一頁）；於九十五年十二月二
        十二日檢察官第一次偵訊時供稱：「【問：（查獲當時
        ）車上有幾人？】當時只有我一個人。」、「（槍彈）
        本來都放在我家裡，但是我女朋友昨天去我家說不喜歡
        那些東西放在家裡，因為她現在住我家，她就叫我拿去
        我女朋友家放，因為她房間沒有人住，還沒有拿去就被
        查獲。」等語（見偵查卷宗第三十八、三十九頁）；於
        九十六年一月二十二日檢察官偵訊時供稱：「（問：你
        當天為何會被查獲？）當天我載我女朋友上班，警察就
        把我攔下來，我就停車，警察就檢查我的證件和包包，
        槍枝我是放在車子的排檔桿那裡。警察跟我說要看一下
        車內，他用手電筒照到，因為槍枝我有用袋子裝著，警
        察就說那是什麼東西，他用手去摸，就問我說是不是槍
        ，我就說是。」（見偵查卷宗第五十三頁）等語，就其
        當日何以攜帶手槍、子彈出門之原因先後供述雖有不一
        ，然於歷次供述中均未提及於員警發現其持有槍彈前即
        有主動告知員警置放於該紙袋內之物品為槍彈之情事，
        尤足認被告於為警查獲其持有手槍、子彈前並未主動告
        知置放於該紙袋內之物品為槍彈，而係待警員已查知該
        紙袋之物品為槍枝後，被告方被動承認該紙袋內之物品
        為槍枝，是被告於本院審理中所辯當天因其要去做生意
        而想將手槍、子彈歸還陳其男之家人，但在路上遇到臨
        檢而被查獲，當時槍枝係包起來放在排擋桿旁，警察用
        手電筒往車內照並看到該包東西而問該包東西是什麼且
        伸手要進去拿時，其即主動告知警察說袋內物品為槍，
        其所為應屬自首云云，當與事實不符，本院就證人甲○○之上開證詞與被告於本院審理中之前開辯詞相較，顯
        以該證人所證述之情節較符事實而為可採，是被告所為
        顯無從該當於槍砲彈藥刀械管制條例第十八條第一項「
        犯本條例之罪自首，並報繳其持有之全部槍砲、彈藥、
        刀械者，減輕或免除其刑；其已移轉持有而據實供述全
        部槍砲、彈藥、刀械之來源或去向，因而查獲者，亦同
        。」或刑法第六十二條「對於未發覺之罪自首而受裁判
        者，得減輕其刑。但有特別規定者，依其規定。」之自
        首之情形，自無從適用自首之規定減輕其刑，自不待言
        。
    (三)綜上，本案事證明確，被告犯行堪以認定，應予依法論
        科。另辯護人雖聲請本院再予傳喚於審判期日未到庭之
        證人乙○○證明當時查獲被告之經過情形以證明被告所
        為係自首云云，查證人乙○○與證人甲○○均為當時查
        獲被告持有槍、彈之員警，且證人甲○○業已到庭證述
        當時發現被告持有槍、彈之經過及處理情形，參諸證人
        乙○○於查獲被告時僅負責查驗被告之證件，是本院認
        依證人甲○○之證述業已得有被告並非自首之心證，事
        證已明，因認不予以調查，附此敘明。
三、核被告所為，係違反槍砲彈藥刀械管制條例第七條第四項之
    未經許可，持有手槍罪及同條例第十二條第四項之未經許可
    ，持有子彈罪。被告於如事實欄所載之時間持有手槍、子彈
    之行為，均屬持有行為之繼續，應僅各論以一罪。其以一持
    有行為同時持有手槍、子彈之行為，則為一行為觸犯數罪名
    之想像競合犯，應依刑法第五十五條之規定，從一重依槍砲
    彈藥刀械管制條例第七條第四項之未經許可，持有手槍罪處
    斷。爰審酌被告前有多項前科，素行不佳，現仍在假釋期間
    卻無故持有手槍、子彈，其犯罪動機、目的、手段，所為對
    社會治安所造成之危害，暨其犯罪後之態度等一切情狀，量
    處如主文所示之刑，並就罰金刑部分諭知易服勞役之折算標
    準，以示懲儆。至扣案之美國ＬＯＲＣＩＮ廠Ｌ三八○型口
    徑○點三八○吋制式半自動手槍一枝（含彈匣一個，槍枝管
    制編號為0000000000號）及尚未試射之口徑○點
    三八○吋制式子彈四顆，均為違禁物，應依刑法第三十八條
    第一項第一款之規定，宣告沒收之。另已試射之口徑○點三
    八○吋制式子彈三顆，已因試射擊發而失卻違禁物之性質，
    依法無從宣告沒收，附此敘明。
據上論斷，應依刑事訴訟法第二百九十九條第一項前段，槍砲彈
藥刀械管制條例第七條第四項、第十二條第四項，刑法第十一條
前段、第五十五條、第四十二條第三項、第三十八條第一項第一
款，判決如主文。
本案經檢察官涂永欽到庭執行職務
中　　華　　民　　國　　96　　年　　4 　　月　　11　　日
　　　　　　　　　刑事第九庭  審判長法  官  蘇素娥
                                    法  官  林怡秀
                                    法　官　黃紹紘
以上正本證明與原本無異。
如不服本判決，應於判決送達後十日內向本院提出上訴狀（應抄
附繕本）。告訴人或被害人如對於本判決不服者，應具備理由請
求檢察官上訴，其上訴期間之計算係以檢察官收受判決正本之日
期為準。
　　　　　　　　　　　　　　　　    書記官　陳靜君
中　　華　　民　　國　　96　　年　　4 　　月　　11　　日
附錄本案論罪科刑所犯法條全文：
槍砲彈藥刀械管制條例第七條
未經許可，製造、販賣或運輸火砲、肩射武器、機關槍、衝鋒槍
、卡柄槍、自動步槍、普通步槍、馬槍、手槍或各類砲彈、炸彈
、爆裂物者，處死刑、無期徒刑或七年以上有期徒刑；處徒刑者
，併科新臺幣三千萬元以下罰金。
未經許可，轉讓、出租或出借前項所列槍砲、彈藥者，處無期徒
刑或五年以上有期徒刑，併科新臺幣一千萬元以下罰金。
意圖供自己或他人犯罪之用，而犯前二項之罪者，處死刑或無期
徒刑；處徒刑者，併科新臺幣五千萬元以下罰金。
未經許可，持有、寄藏或意圖販賣而陳列第一項所列槍砲、彈藥
者，處五年以上有期徒刑，併科新臺幣一千萬元以下罰金。
第一項至第三項之未遂犯罰之。
槍砲彈藥刀械管制條例第十二條
未經許可，製造、販賣或運輸子彈者，處一年以上七年以下有期
徒刑，併科新臺幣五百萬元以下罰金。
未經許可，轉讓、出租或出借子彈者，處六月以上五年以下有期
徒刑，併科新臺幣三百萬元以下罰金。
意圖供自己或他人犯罪之用，而犯前二項之罪者，處三年以上十
年以下有期徒刑，併科新臺幣七百萬元以下罰金。
未經許可，持有、寄藏或意圖販賣而陳列子彈者，處五年以下有
期徒刑，併科新臺幣三百萬元以下罰金。
第一項至第三項之未遂犯罰之。
